臺灣彰化地方法院刑事判決　　　　　　　 96年度訴字第987號
公　訴　人　臺灣彰化地方法院檢察署檢察官
被　　　告　甲○○
　　　　　　　　　　（現於臺灣彰化監獄執行中）
上列被告因違反毒品危害防制條例案件，經檢察官提起公訴（96
年度毒偵字第2250、2251號），本院依簡式審判程序判決如下：
    主    文
甲○○施用第一級毒品，累犯，處有期徒刑壹年；又施用第一級
毒品，累犯，處有期徒刑壹年，扣案之第一級毒品海洛因壹包（
淨重零點壹零公克）沒收銷燬之，上開第一級毒品包裝袋壹只（
重零點貳陸公克）沒收。應執行有期徒刑壹年捌月，扣案之第一
級毒品海洛因壹包（淨重零點壹零公克）沒收銷燬之，上開第一
級毒品包裝袋壹只（重零點貳陸公克）沒收。
    犯罪事實
一、甲○○前因施用毒品案件，經本院以92年度毒聲字第2163號
    裁定送觀察、勒戒後，認無繼續施用毒品之傾向，已於民國
    92年11月17日執行完畢釋放，由臺灣彰化地方法院檢察署檢
    察官以92年度毒偵字第2720號為不起訴處分確定；又因施用
    第一級毒品案件，經本院以94年度訴字第986 號判決判處有
    期徒刑8 月確定，已於95年5 月27日縮刑期滿執行完畢；再
    因施用第一級毒品案件，經本院以95年度訴字第2031號判決
    判處有期徒刑9 月確定；復因施用第一級毒品案件，經本院
    以96年度訴字第311 號判決判處有期徒刑8 月確定，上開二
    罪嗣經定應執行有期徒刑1 年2 月確定（正在執行中）。猶
    不思悔改，於前揭觀察、勒戒執行完畢釋放後5 年內，復分
    別基於施用第一級毒品海洛因之個別犯意，先後(1)於96年2
    月7 日下午6 時許，在彰化縣埔心鄉朋友家裡；(2)於96年3
    月1 日下午4 時許，在其位於彰化縣員林鎮○○里○○街23
    之3 號之住所，以將海洛因加水混合後以注射針筒注射體內
    之方式，分別施用第一級毒品海洛因各1 次；嗣先於96年2
    月8 日下午2 時20分許，在彰化縣埔心鄉○○○路265 巷23
    弄9 號為警查獲；再於96年3 月3 日下午3 時30分許，在彰
    化縣員林鎮○○○路與惠明街交叉路口處為警查獲，並扣得
    其所有，於96年3 月1 日施用後所剩下之第一級毒品海洛因
    1 包（淨重0.10公克）。
二、案經彰化縣警察局員林分局報告臺灣彰化地方法院檢察署檢
    察官偵查起訴。
    理    由
一、被告甲○○於準備程序中，先就前揭犯罪事實為有罪之陳述
    ，且所犯係死刑、無期徒刑、最輕本刑為3 年以上有期徒刑
    以外之罪，經本院合議庭依刑事訴訟法第273 條之1 第1 項
    之規定，裁定由法官一人獨任進行簡式審判程序，合先敘明
    。
二、上開犯罪事實，業據被告於本院審理中坦承不諱，且被告於
    前揭時地獲案後，經採其尿液送驗之結果，均確呈嗎啡陽性
    反應（按一般施用海洛因者會在其體內代謝為嗎啡成分殘留
    ，並經由尿液排出），有彰化縣警察局員林分局委託檢驗尿
    液代號與真實姓名對照認證單2 紙、詮昕科技股份有限公司
    00000000、00000000號濫用藥物尿液檢驗報告各1 份附卷可
    稽；另扣案之白色粉末1 包，經送法務部調查局鑑驗，確含
    第一級毒品海洛因成分（淨重0.10公克）無訛，此有法務部
    調查局96年3 月31日調科壹字第09623029690 號鑑定書1 份
    在卷可憑，足徵被告自白與事實相符，堪予採信。而被告前
    因施用毒品案件，經本院以92年度毒聲字第2163號裁定送觀
    察、勒戒後，認無繼續施用毒品之傾向，已於92年11月17日
    執行完畢釋放，有臺灣高等法院被告前案紀錄表1 份在卷可
    參，被告於前揭觀察、勒戒執行完畢釋放後5 年內，再犯施
    用毒品犯行，亦堪認定。本案事證已臻明確，被告施用第一
    級毒品海洛因犯行堪予認定，應依法論科。
三、核被告所為，均係犯毒品危害防制條例第10條第1 項之施用
    第一級毒品罪。其為供己施用而於施用前及施用前後持有海
    洛因之低度行為，各為其施用之高度行為所吸收，均不另論
    罪。其所犯之二次施用第一級毒品罪，犯意各別，應予分論
    併罰。至公訴人起訴書雖認被告上開施用海洛因之犯行係集
    合犯之一罪關係，惟按95年7 月1 日修正施行之刑法已刪除
    連續犯之規定，而施用毒品罪，在修正刑法於95年7 月1 日
    施行前，無論實務與理論，一向認為施用完畢，其犯罪即屬
    成立，基於概括犯意，多次施用同級毒品，認係成立連續犯
    ，從無依接續犯或常習犯、集合犯所謂包括一罪論處之例，
    則刑法連續犯規定刪除後，多次施用同級毒品，自應併合處
    罰（最高法院96年度臺上字第1195號判決參照），則本件被
    告相隔22日之二次施用海洛因犯行，自無從論以集合犯一罪
    之餘地，附此敘明。又查被告曾因施用第一級毒品案件，經
    本院以94年度訴字第986 號判決判處有期徒刑8 月確定，已
    於95年5 月27日縮刑期滿執行完畢，有臺灣高等法院被告前
    案紀錄表1 份附卷可憑，其受此有期徒刑執行完畢後，5 年
    以內故意再犯有期徒刑以上之罪，為累犯，均應依法加重其
    刑。爰審酌被告曾因施用毒品案件經法院四次判刑確定，有
    上開前案紀錄表在卷可按，仍不知悔改，竟又復行施用毒品
    ，足見其自制能力尚有未足，有接受相當期間監禁教化之必
    要，以促其及早矯正吸毒惡習；惟念及被告犯罪之動機、目
    的，其犯罪手段僅係戕害自己之身心、施用毒品次數及犯罪
    後坦承犯行之態度等一切情狀，分別量處如主文所示之刑，
    並定其應執行之刑，以示懲儆。扣案被告所有之海洛因1 包
    （淨重0.10公克），核屬毒品危害防制條例第2 條第2 項第
    1 款之第一級毒品，依從刑從屬於主刑之原則，應依同條例
    第18條第1 項前段之規定，於上開犯罪事實(2)所示犯行之罪
    項下諭知沒收銷燬之；又扣案之供前開第一級毒品包裝用之
    外包裝袋1 只，依上揭法務部調查局之鑑定報告記載有「空
    包裝重0.26公克」，顯係可與上開毒品分離之物，而其主要
    作用在於包裹毒品，防其裸露、潮濕，便於被告攜帶施用毒
    品，且屬被告所有，業據被告供承在卷，爰依刑法第38條第
    1 項第2 款之規定於上揭罪項下宣告沒收之。
四、至檢察官起訴書雖認被告自96年2 月7 日下午6 時許起至96
    年3 月1 日下午4 時許止，另有多次施用第一級毒品之犯行
    ，與上揭犯罪事實所示施用第一級毒品之犯行為集合犯之實
    質上一罪等語。惟按被告之自白，不得作為有罪判決之唯一
    證據，仍應調查其他必要之證據，以察其是否與事實相符，
    刑事訴訟法第156 條第2 項定有明文。查被告於本院審理時
    固自陳其於本案上開犯罪事實所示犯罪時間之間，另有多次
    施用第一級毒品海洛因之犯行云云，惟此部分之犯行除被告
    之自白外，既無其他證據足以證明，復無任何尿液檢驗報告
    可供本院查核，即無補強證據可為被告自白屬實之佐證，況
    被告復陳稱不記得於此期間施用過幾次等語（參本院審判筆
    錄第3 頁），則自難僅憑被告記憶不清，是否真實仍有可疑
    之自白，遽認被告確有此部分之犯行，而與被告上開犯罪事
    實所示施用海洛因犯行有何包括一罪之關係，惟公訴人認上
    開部分如成立犯罪，與前揭業經論罪科刑部分有集合犯之實
    質上一罪關係，爰不另為無罪之諭知。
據上論斷，應依刑事訴訟法第273 條之1 第1 項、第299 條第1
項前段，毒品危害防制條例第10條第1 項、第18條第1 項前段，
刑法第11條前段、第47條第1 項、第51條第5 款、第38條第1 項
第2 款，判決如主文。
本案經檢察官高如應到庭執行職務。
中　　華　　民　　國　　96　　年　　6  　月　　29  　日
　　　　　　　　　刑事第四庭  法　官　吳永梁
以上正本證明與原本無異。
如不服本判決，應於判決送達後10日內向本院提出上訴狀 (須附
繕本)。
中　　華　　民　　國　　96　　年　　7　　月　　 2  　日
                              書記官  陳美敏
附錄論罪科刑法條全文：
毒品危害防制條例第10條
施用第一級毒品者，處6 月以上5 年以下有期徒刑。
施用第二級毒品者，處3 年以下有期徒刑。
